【裁判字號】    98,交聲,3563
【裁判日期】    981027
【裁判案由】    交管條例聲異
【裁判全文】
臺灣板橋地方法院交通事件裁定        98年度交聲字第3563號
原處分機關  交通部公路總局臺北區監理所
異  議  人
即受處分人  甲○
上列異議人即受處分人因違反道路交通管理處罰條例案件，對於
交通部公路總局臺北區監理所98年9 月3 日所為之裁決處分（裁
決字號：北監自裁字第裁40-C00000000號），聲明異議，本院裁
定如下：
    主  文
異議駁回。
    理  由
一、原處分意旨略以：異議人即受處分人甲○於民國98年7 月24
    日晚間11時許，駕駛車牌號碼2385-EY 號自用一般小客車，
    行經臺北縣汐止市○○路○ 段，因有「電系設備屬可變更設
    備，變更不申請臨時檢驗而行駛」之違規情事，為臺北縣政
    府警察局交通警察隊汐止分隊員警攔停舉發，並經警依道路
    交通管理處罰條例第18條第1 項之規定，製發北縣警交大字
    第C00000000 號舉發違反道路交通管理事件通知單（下稱本
    案舉發通知單），當場將舉發通知單交付予異議人簽收。異
    議人於應到案日前向交通部公路總局臺北區監理所提出申訴
    ，原處分機關以異議人違規事實明確，依道路交通管理處罰
    條例第18條第1 項之規定，於98年9 月3 日以板監裁字裁40
    -C00000000號裁決書裁處罰鍰新臺幣（下同）3,600 元，並
    責令檢驗，前開裁決書於98年9 月7 日送達至異議人位於臺
    北縣永和市○○街39巷16號住所，因未會晤本人，而由具有
    識別能力之同居人即異議人之母李大瑜簽收，而合法送達予
    異議人等情，有前述舉發通知單暨送達證書、裁決書暨送達
    證書在卷足稽。
二、聲明異議意旨如附件。
三、按汽車車身、引擎、底盤、電系等重要設備變更或調換，或
    因交通事故遭受重大損壞修復後，不申請公路主管機關施行
    臨時檢驗而行駛者，處汽車所有人新臺幣（下同）2,400 以
    上9,600 元以下罰鍰，並責令其檢驗，道路交通管理處罰條
    例第18條第1 項定有明文。又依道路交通安全規則附件15「
    汽車設備規格變更規定」，其中電系設備－頭燈（氣體放電
    式頭燈），如有改裝，應經公路監理機關依氣體放電式頭燈
    檢驗標準檢驗合格，辦理變更登記。
四、經查，異議人甲○於98年7 月24日晚間11時許，駕駛車牌號
    碼2385-EY 號自用一般小客車，行經臺北縣汐止市○○路○
    段，因有電系設備屬可變更設備，變更不申請臨時檢驗而行
    駛，為警攔停舉發等情，有臺北縣政府警察局北縣警交大字
    第C00000000 號舉發違反道路交通管理事件通知單1 紙及違
    規照片2 幀附卷可稽。異議人坦承其確有裝設HID 大燈安定
    器且未經申請公路主管機關施行臨時檢驗，亦未辦理變更登
    記不諱（見異議狀），是異議人確有變更汽車電系等重要設
    備不申請公路主管機關施行臨時檢驗而行駛之違規，堪以認
    定。異議人雖辯稱其並未開啟HID 燈云云。然異議人未經公
    路主管機關檢驗合格即擅自更換氣體放電式燈泡而行駛，即
    已構成違法，應依道路交通管理處罰條例第18條第1 項之規
    定處罰，異議人是否開啟HID 燈一事，與本案違規無關，亦
    無卸其違規之責，異議人前開辯解，要無可採。
五、綜上所述，異議人確有改裝氣體放電式頭燈且未申請臨時檢
    驗而行駛之違規行為。原處分機關依前開道路交通管理處罰
    條例第18條第1 項之規定，裁處受處分人罰鍰3,600 元，並
    責令檢驗，尚無違誤。異議人異議意旨，為無理由，自應將
    其異議駁回。
六、據上論斷，應依道路交通管理處罰條例第87條第2 項、道路
    交通案件處理辦法第19條，裁定如主文。
中    華    民    國    98    年    10    月    27    日
                    交通法庭  法  官  何燕蓉
此正本與原本無異。
如不服本裁定應於送達後5日內向本院提出抗告狀。
                              書記官  李崇文
中    華    民    國    98    年    10    月    29    日


司法院資訊處製作；財團法人民間司法改革基金會備份。
